臺灣新竹地方法院刑事判決
110年度金訴字第191號
公  訴  人  臺灣新竹地方檢察署檢察官
被      告  蔡常健



選任辯護人  陳鴻基律師
上列被告因違反銀行法案件，經檢察官提起公訴（108年度偵字
第10485號），本院判決如下：
    主  文
甲○○共同犯銀行法第一百二十五條第一項前段之非法辦理國內外
匯兌業務罪，處有期徒刑壹年陸月。緩刑肆年。
扣案如附表二編號7、8、9、12所示之物，均沒收。已繳交之犯
罪所得新臺幣壹拾伍萬貳仟陸佰元，沒收之。
    事  實
一、甲○○明知除法律另有規定者外，非銀行業者不得經營或辦
　　理國內外匯兌業務，竟與真實姓名年籍不詳、通訊軟體line
    暱稱為「HEN」之友人，共同基於非法辦理國内外匯兌業務
    之犯意聯絡，於民國108年2月起至108年9月19日14時8分止
    ，在其所經營位在新竹縣○○鄉○○路00號之「TOKO INDO B2印
    尼商店」，非法辦理我國與印尼國間新臺幣與印尼盾匯兌業
    務，其經營方式為有新臺幣兌換印尼盾需求之不特定人持新
    臺幣親赴甲○○經營之上址商店，告知甲○○欲匯兌之金額，由
    甲○○於附表一所示之時間，與有臺灣與印尼國間匯兌需求之
    如附表所示客戶談妥如附表一所示匯兌新臺幣金額、匯率、
    新臺幣(下同)200元(一般件)至300元(急件)不等之手續費後
    ，向如附表一所示客戶收取如附表所示匯兌新臺幣金額及手
    續費，並填具有委託人、收款人姓名、銀行帳號、印尼盾金
    額、收取新臺幣之金額、手續費等之收據交與委託人收執，
    再由甲○○指示在印尼國負責之友人將匯兌金額依議定之匯率
    換算為如附表一所示金額之印尼盾，匯至客戶指定之印尼國
    金融機構帳戶，以此方式非法經營我國與印尼國間之新臺幣
    與印尼盾匯兌業務。甲○○經手匯兌之金額達8,427,999元，
    手續費共152,600元。嗣警於108年9月19日14時8分許持本院
    搜索票在上址商店執行搜索，當場扣得如附表二所示之物，
    因而循線查悉上情。
二、案經新竹市警察局移送臺灣新竹地方檢察署檢察官偵查起訴
    。
    理  由
壹、程序方面
一、按檢察官代表國家提起公訴，依檢察一體原則，到庭實行公
    訴之檢察官如發現起訴書認事用法有明顯錯誤，亦非不得本
    於自己確信之法律見解，於論告時變更起訴之法條，或於不
    影響基本事實同一之情形下，更正或補充原起訴之事實。查
    公訴檢察官於本案準備程序中，業依卷內事證及被告甲○○自
    白之內容，補充更正起訴書附表編號13、34、168、169、18
    7、248、394、402、529、546、551所載之匯兌金額、手續
    費為本判決附表一編號13、34、168、169、187、248、394
    、402、529、546、551所示，並刪除重複之起訴書附表編號
    457、544所載之匯兌金額（金訴卷第116至120頁），則揆諸
    前揭說明，於法自無不合，本院當應以公訴人補充更正後之
    犯罪事實為本案審理範圍。
二、按被告以外之人於審判外之陳述，經當事人於審判程序同意作為證據，法院審酌該言詞陳述或書面陳述作成時之情況，認為適當者，得為證據。當事人、代理人或辯護人於法院調查證據時，知有刑事訴訟法第159條第1項不得為證據之情形，而未於言詞辯論終結前聲明異議者，視為有前項之同意。刑事訴訟法第159條之5第1項、第2項分別定有明文。經查，本判決所引用以下被告以外之人於審判外之陳述，迄本案言詞辯論終結前，公訴人、被告及辯護人均未表示異議，本院審酌上開證據作成時，並無違法或不當之情況，又均無證明力明顯過低之情形，因認上開證據方法均適當得為證據，依上揭規定，應均有證據能力。
三、第按，本判決所引用其餘所依憑判斷之非供述證據，亦無證據證明係違反法定程序所取得，或其他不得作為證據之情形，且與本案待證事實間復具有相當關聯性，依刑事訴訟法第158條之4規定之反面解釋，亦均有證據能力。
貳、實體方面
一、認定犯罪事實所憑之證據及認定之理由：　　
　㈠上開犯罪事實，業據被告甲○○於警詢及偵查中、本院準備程
    序及審理時均坦承不諱（偵10485號卷第5至7、78至79、99
    至101、104頁、發查28號卷第3至4頁、金訴卷第97至104、1
    15至121、165至166頁），核與證人即到場匯兌之張芮翎於
    警詢及偵查中之證述相符（偵10485號卷第10頁、第96至97
    頁），並有新竹市警察局搜索扣押筆錄1份（偵10485號卷第
    12至13頁）、新竹市警察局扣押物品目錄表1份（偵10485號
    卷第14頁）、贓物認領保管單1份（偵10485號卷第11頁）、
    現場照片8張（偵10485號卷第16至19頁）、手機對話翻拍畫
    面6張（偵10485號卷第8至9頁）、估價單影本3張（偵10485
    號卷第20頁）、INDEX匯款單影本1張（偵10485號卷第21頁
    ）、匯款單影本6張（偵10485號卷第22至24頁）、被告甲○○
    手寫帳冊內頁1份（偵10485號卷第28至66頁）附卷可憑，此
    外，復有扣案如附表二所示之物可佐，足徵被告前開任意性
    自白與事實相符，堪予採信。
　㈡從而，本案事證明確，被告上開犯行，堪予認定，應依法論
    科。　
二、論罪科刑：
  ㈠按銀行法第29條第1項所謂「匯兌業務」，係指行為人不經由
    現金輸送，而藉與在他地之分支機構或特定人間之資金清算
    ，經常為其客戶辦理異地間款項之收付，以清理客戶與第三
    人間債權債務關係或完成資金轉移之行為。如行為人接受客
    戶匯入之款項，已在他地完成資金之轉移或債權債務之清理
    者，即與非法辦理匯兌業務行為之構成要件相當，不以詳列
    各筆匯入款於何時、何地由何人以何方式兌領為必要。而「
    國內外匯兌」則係銀行利用與國內異地或國際間同業相互劃
    撥款項之方式，如電匯、信匯、票匯等，以便利顧客國內異
    地或國際間交付款項之行為，代替現金輸送，了結國際間財
    政上、金融上及商務上所發生之債權債務，收取匯費，並可
    得無息資金運用之一種銀行業務，是凡從事異地間寄款、領
    款之行為，無論是否賺有匯差，亦不論於國內或國外為此行
    為，均符合銀行法該條項「匯兌業務」規定(最高法院95年
    度台上字第5910號、99年度台上字第7380號、104年度台上
    字第251號判決同此見解)。
  ㈡查被告於不特定客戶持新臺幣現金親赴其所經營位於上址之
    「TOKO INDO B2印尼商店」，或先告知有匯款需求，其即與
    該不特定客戶談妥新臺幣與印尼盾兌換之匯率後，再交由印
    尼國負責友人匯款印尼盾至該不特定客戶所指定之印尼國金
    融帳戶內，其並向不特定客戶收取如事實欄所載方式計算每
    筆200元至300元之手續費，以此方式為新臺幣與印尼盾間之
    款項收付，自屬辦理匯兌業務之行為。是核被告所為，係違
    反銀行法第29條第1項未經主管機關許可經營銀行業務而辦
    理國內外匯兌業務之規定，應依銀行法第125條第1項前段之
    規定論處。又按刑事法若干犯罪行為態樣，本質上原具有反
    覆、延續實行之特徵，立法時既予以特別歸類，定為犯罪構
    成要件之行為要素，則行為人基於同一之犯意，在密切接近
    之一定時、地持續實行之複數行為，倘依社會通念，於客觀
    上認為符合一個反覆、延續性之行為觀念者，於刑法評價上
    ，即應僅成立一罪，俾免有重複評價、刑度超過罪責與不法
    內涵之疑慮，學理上所稱「集合犯」之職業性、營業性或收
    集性等具有重複特質之犯罪均屬之，例如經營、從事業務、
    收集、販賣、製造、散布等行為概念者。而銀行法第29條第
    1項規定所稱「辦理匯兌業務」，本質上即屬持續實行之複
    數行為，具備反覆、延續之行為特徵，行為人先後多次非法
    經營銀行業務之犯行，依社會客觀通念，符合一個反覆、延
    續性之行為概念，屬於集合犯實質上一罪關係。查被告自10
    8年2月起至108年9月19日止，先後多次辦理非法匯兌業務之
    行為，依社會客觀通念，具有反覆、延續性之性質，揆諸前
    揭說明，應論以集合犯之實質上一罪。
  ㈢被告與真實姓名年籍不詳、通訊軟體line暱稱為「HEN」之友
    人就前揭犯行，具有犯意聯絡及行為分擔，應依刑法第28條
    規定論以共同正犯。
  ㈣按銀行法所稱之匯兌業務，係指受客戶之委託而不經由現金
    之輸送，藉由與在他地之機構或特定人間之資金結算，經常
    為其客戶辦理異地間款項之收付，以清理客戶與第三人間債
    權債務關係或完成資金轉移之業務。其性質著重於提供匯款
    人與受款人間異地支付款項需求之資金往來服務，具支付工
    具功能。依商業實務運作，雙方給付匯兌款項為雙務契約，
    多於同時或短期內履行給付匯兌款項之義務。非法辦理國內
    外匯兌業務之犯罪模式，通常是由行為人以提供較銀行牌價
    優惠之匯率對外招攬客戶，利用匯款、收款兩端之銀行帳戶
    ，直接進行不同貨幣之匯率結算，行為人則從中賺取匯率差
    額、管理費、手續費或其他名目之報酬。於此情形下，匯款
    人僅藉由匯兌業者於異地進行付款，匯兌業者經手之款項，
    僅有短暫支配之事實，不論多寡，均經由一收一付而結清，
    匯款人並無將該匯款交付匯兌業者從事資本利得或財務操作
    以投資獲利之意，除非匯兌業者陷於支付不能而無法履約，
    其通常並未取得該匯付款項之事實上處分權，遑論經由一收
    一付結清後，該匯付款項之實際支配者係約定匯付之第三人
    ，更見匯兌業者並未取得該匯付款項之事實上處分地位。從
    而，匯兌業者所收取之匯付款項，應非銀行法第136條之1所
    稱應沒收之「犯罪所得」，此處所稱「犯罪所得」係指匯兌
    業者實際收取之匯率差額、管理費、手續費或其他名目之報
    酬等不法利得(最高法院108年度台上字第2465號判決同此見
    解)。被告於偵查中已自白為本案犯行，且被告自108年2月
    起至108年9月19日止非法辦理匯兌業務，並獲得手續費152,
    600元之犯罪所得等情，業據被告於準備程序及審理時坦承
    不諱（金訴卷第120、165頁)，而被告已繳回上揭犯罪所得
    一節，亦有本院繳納同意扣押金通知單1份及110年贓款字第
    15號收據1份附卷足憑（金訴卷第169、171頁），應依銀行
    法第125條之4第2項前段規定減輕其刑。
  ㈤至辯護人雖為被告利益主張：本件被告是印尼華僑，高中學
    業都在印尼完成，本身看不太懂中文，且沒有什麼法律常識
    ，加上家計負擔沉重才會犯下本案，請求依刑法第59條減輕
    其刑等語。惟按刑法第59條規定之酌量減輕其刑，必須犯罪
    另有特殊之原因與環境，在客觀上足以引起一般同情，認為
    即使宣告法定最低度刑，猶嫌過重者，始有其適用。此所謂
    法定最低度刑，固然包括法定最低本刑；惟遇有其他法定減
    輕事由時，則係指適用其他法定減輕事由減輕其刑後之最低
    度刑而言。倘被告另有其他法定減輕事由，應先適用該法定
    減輕事由減輕其刑後，猶認其犯罪之情狀顯可憫恕，即使科
    以該減輕後之最低度刑仍嫌過重者，始得適用刑法第59條規
    定酌量減輕其刑。經查，被告所犯銀行法第125條第1項前段
    之非法辦理國內外匯兌業務罪，其法定本刑固為「3年以上1
    0年以下有期徒刑，得併科新臺幣1,000萬元以上2億元以下
    罰金」，然本案被告上開犯行，匯兌期間自108年2月起至10
    8年9月19日，匯兌金額達8,427,999元，金額非低，而被告
    本案犯行已有銀行法第125條之4第2項前段減刑規定之適用
    ，業如前述，經上開減刑規定適用後，已難認有何予宣告法
    定最低度刑期尤嫌過重之情形，是被告本案犯行難認有何情
    堪憫恕之情形，本院認並無依刑法第59條規定減輕其刑之餘
    地，辯護人此部所請，尚屬無據。
  ㈥爰以行為人之責任為基礎，審酌其前無其他刑事前案紀錄，
    有臺灣高等法院被告前案紀錄表1份在卷足憑，素行尚可，
    惟被告無視政府對於匯兌管制之禁令，非法辦理新臺幣與印
    尼盾之匯兌業務，影響金融秩序及政府對於資金之管制，其
    行為應予相當程度之非難，惟兼衡被告犯後始終坦承犯行，
    並已繳回犯罪所得，態度良好，及被告為他人辦理匯兌之款
    項、經營時間、所獲利益，並考量其犯罪之動機、目的、手
    段，暨其自述高中畢業之智識程度、目前開商店賣印尼雜貨
    、食品，已婚、育有兩名未成年子女，家庭經濟狀況中等之
    生活狀況（金訴卷第166頁)等一切情狀，量處如主文所示之
    刑。
  ㈦末查被告前未曾因故意犯罪受有期徒刑以上刑之宣告等情，
    有臺灣高等法院被告前案紀錄表1份在卷足憑，其因一時失
    慮，致罹刑章，犯後已坦承犯行，且已自動繳交全部犯罪所
    得，足見其已有悔悟之心，是其經此次偵、審程序及科刑教
    訓，當能知所警惕，信無再犯之虞，本院認被告所受宣告之
    刑，以暫不執行為適當，爰依刑法第74條第1項第1款之規定
    ，併予宣告緩刑4年，以勵自新。
三、沒收：
　㈠按犯罪所得，屬於犯罪行為人者，沒收之。但有特別規定者
    ，依其規定，刑法第38條之1第1項定有明文。又犯銀行法之
    罪，犯罪所得屬犯罪行為人或其以外之自然人、法人或非法
    人團體因刑法第三十八條之一第二項所列情形取得者，除應
    發還被害人或得請求損害賠償之人外，沒收之，銀行法第13
    6條之1亦定有明文，此即刑法第38條之1第1項但書所指之特
    別規定，從而本案違反銀行法案件之沒收，自應優先適用銀
    行法第136條之1規定。經查，被告因非法辦理匯兌業務，自
    108年2月起至108年9月19日止共計獲得手續費152,600元之
    犯罪所得，被告已全數繳交一節，業如前述，依現存卷證資
    料，亦無應發還被害人或得請求損害賠償之人之情形，自應
    依銀行法第136條之1之規定諭知沒收，且因該犯罪所得既業
    經全數繳交國庫，並無不能執行之問題，自無庸再為追徵之
    諭知。
　㈡按供犯罪所用、犯罪預備之物或犯罪所生之物，屬於犯罪行
    為人者，得沒收之，刑法第38條第2項定有明文。查扣案如
    附表二編號7、8、9、12所示之物，均係被告所有供其犯本
    案之罪所用之物，業據被告供承在卷（金訴卷第100、101、
    159、160頁），均應依法諭知沒收。至於扣案如附表二編號
    10所示之郵政存簿儲金簿，被告雖自承是其所有，有時存自
    己的錢，有時來匯兌的人的錢也會存進去，與本案有關等語
    （金訴卷第101、159頁），惟郵政存簿儲金簿係用以表彰金
    融帳戶餘額及交易情形所用之物，不具刑法上重要性，爰依
    刑法第38條之2第2項不予宣告沒收。
　㈢至於其餘之扣案物，無積極證據證明與被告本案犯行具關聯
    性，且亦非違禁物，爰均不予宣告沒收。
據上論斷，應依刑事訴訟法第299條第1項前段，判決如主文。
本案經檢察官馮品捷提起公訴，檢察官劉得為、林李嘉到庭執行
職務。　　　　　　
中　　華　　民　　國　　110 　年　　11　　月　　18　　日
　　　　　　　　　刑事第三庭　　審判長法　官  賴淑敏　
　　　　　　　　　　　　　　　　　　　法　官　黃怡文
　　　　　　　　　　　　　　　　　　　法　官　王靜慧
以上正本證明與原本無異。　　　　　　　　　　
如不服本判決應於收受判決後20日內向本院提出上訴書狀，並應
敘述具體理由。其未敘述上訴理由者，應於上訴期間屆滿後20日
內向本院補提理由書(均須按他造當事人之人數附繕本)「切勿逕
送上級法院」。
中　　華　　民　　國　　110 　年　　11　　月　　19　　日
                                      書記官  林曉郁 
附錄本案論罪科刑法條：
銀行法第29條第1項
除法律另有規定者外，非銀行不得經營收受存款、受託經理信託
資金、公眾財產或辦理國內外匯兌業務。
銀行法第125條第1項
違反第29條第1項規定者，處3年以上10年以下有期徒刑，得併科
新臺幣1千萬元以上2億元以下罰金。其因犯罪獲取之財物或財產
上利益達新臺幣一億元以上者，處7年以上有期徒刑，得併科新
臺幣2千5百萬元以上5億元以下罰金。
附表一：
編號 客戶名稱 交付時間     (民國) 匯兌新臺幣金額(元) 匯率 匯兌印尼幣金額(元) 手續費(新臺幣) 1 Sadikin 108年7月10日 4,000 450 1,800,000 200 2 An 108年7月10日 27,000 450 12,150,000 200 3 Susanh 108年7月13日 6,000 450 2,700,000 200 4 Fatimah 108年7月13日 14,000 450 6,300,000 300 5 Uh   Puji 108年7月13日 5,000 450 2,250,000 200 6 Carsinah     Jumarih 108年7月13日 9,200 450 4,140,000 200 7 Carsinah     Toni 108年7月13日 4,500 450 2,025,000 200 8 Carsinah     Mujadi 108年7月13日 5,800 450 2,610,000 200 9 Nom     Herno 108年7月18日 12,400 447 5,542,800 300 10 Ami     Warhono 108年7月19日 4,700 446 2,096,200 300 11 Carsoli 108年7月21日 11,800 446 5,262,800 300 12 Yuliu 108年7月21日 6,100 446 2,720,600 200 13 Ang   Zi 108年7月22日 不詳 不詳 不詳 300 14 Dewi 108年7月23日 3,356 447 1,500,132 200 15 Dewi 108年7月23日 11,186 447 5,000,142 200 16 Nabila 108年7月26日 2,240 447 1,001,280 200 17 Uh 108年7月26日 2,240 447 1,001,280 200 18 Tuti 108年7月26日 11,190 447 5,001,930 300 19 Sedi 108年8月1日 13,400 448 6,003,200 300 20 Masfrasih 108年8月1日 11,200 448 5,017,600 300 21 Hie   Man     Tjau 108年8月1日 6,000 448 2,688,000 200 22 Dol   Awal 108年8月1日 27,000 448 12,096,000 200 23 Nabila 108年8月2日 800 450 360,000 200 24 Sih 108年8月2日 1,200 450 540,000 200 25 Tjung   Djun 108年8月2日 15,000 448 6,720,000 200 26 Restu     Wijaya 108年8月2日 1,000 448 448,000 200 27 Rahman 108年8月2日 21,800 448 9,766,400 200 28 Yosin 108年8月2日 5,600 449 2,514,400 200 29 Yudhi 108年8月3日 2,300 450 1,035,000 200 30 Nery 108年8月4日 4,500 450 2,025,000 200 31 Sufun 108年8月4日 30,000 450 13,500,000 200 32 Nita 108年8月4日 5,000 450 2,250,000 200 33 Darwah 108年8月5日 13,500 449 6,061,500 200 34 Sutiyem 108年8月6日 35,000 449 15,715,000 300 35 Lie   Siut 108年8月6日 6,700 449 3,008,300 300 36 Ruwi 108年8月6日 11,650 449 5,230,850 300 37 Mohumud 108年8月6日 2,300 449 1,032,700 200 38 Rivan 108年8月6日 23,000 449 10,327,000 200 39 Hermunsyah 108年8月6日 9,000 449 4,041,000 200 40 Anis   Novita 108年8月6日 10,000 449 4,490,000 200 41 Suparmi 108年8月6日 13,000 449 5,837,000 200 42 Dapin 108年8月6日 5,600 449 2,514,400 200 43 Mushiasih 108年8月6日 38,000 449 17,062,000 200 44 Sri   Devi 108年8月6日 6,000 449 2,694,000 200 45 Surahn 108年8月7日 30,000 449 13,470,000 300 46 Fram 108年8月7日 240,000 449 107,760,000 200 47 Juleha 108年8月7日 5,000 449 2,245,000 200 48 Durasid 108年8月7日 16,000 450 7,200,000 200 49 Yulianto 108年8月7日 17,000 450 7,650,000 200 50 Natiem 108年8月8日 10,000 450 4,500,000 200 51 Wah 108年8月8日 10,000 450 4,500,000 200 52 Hu 108年8月8日 8,000 450 3,600,000 300 53 Muna 108年8月9日 1,200 450 540,000 200 54 Setyowah 108年8月9日 11,650 450 5,242,500 300 55 Lita 108年8月11日 20,000 450 9,000,000 200 56 Muji 108年8月11日 13,700 450 6,165,000 300 57 Uh 108年8月13日 10,000 451 4,510,000 200 58 Susunh 108年8月16日 4,500 452 2,034,000 200 59 Lita 108年8月16日 25,000 452 11,300,000 200 60 Suloyo 108年8月16日 3,000 451 1,353,000 200 61 Ehk 108年8月16日 3,300 451 1,488,300 200 62 Susi 108年8月16日 13,000 452 5,876,000 200 63 Denny 108年8月16日 2,300 451 1,037,300 200 64 Sujiyah 108年8月17日 120,000 451 54,120,000 200 65 Novi 108年8月18日 30,000 451 13,530,000 300 66 Rista 108年8月18日 2,700 451 1,217,700 300 67 Prma 108年8月18日 1,560 451 703,560 200 68 Nur 108年8月18日 6,700 451 3,021,700 200 69 Myurpi 108年8月18日 4,500 451 2,029,500 200 70 Nur 108年8月18日 1,550 451 699,050 200 71 Uni 108年8月19日 3,000 450 1,350,000 200 72 Sohian 108年8月19日 4,500 450 2,025,000 300 73 Rismini 108年8月19日 2,250 450 1,012,500 200 74 Indru 108年8月19日 4,200 451 1,894,200 200 75 Suparmin 108年8月19日 13,000 450 5,850,000 200 76 Hana 108年8月20日 11,120 450 5,004,000 200 77 Sunti 108年8月20日 11,500 451 5,186,500 200 78 Mabila 108年8月20日 40,000 451 18,040,000 200 79 Achmady 108年8月20日 20,000 450 9,000,000 300 80 Dede 108年8月20日 5,000 450 2,250,000 200 81 Anyita 108年8月21日 4,435 451 2,000,185 300 82 Umi 108年8月21日 9,313 451 4,200,163 300 83 Mama 108年8月21日 4,435 451 2,000,185 300 84 Ain 108年8月21日 9,978 451 4,500,078 300 85 Eely 108年8月21日 50,000 450 22,500,000 200 86 Suyatmi 108年8月21日 11,300 450 5,085,000 200 87 Moini 108年8月22日 30,000 452 13,560,000 200 88 Yorum 108年8月22日 4,500 452 2,034,000 300 89 Obi 108年8月22日 5,550 452 2,508,600 300 90 Sukurty 108年8月22日 14,000 452 6,328,000 200 91 Reku 108年8月22日 10,000 450 4,500,000 200 92 Umi 108年8月22日 22,000 452 9,944,000 200 93 Ewi 108年8月23日 8,000 452 3,616,000 200 94 Durwah 108年8月23日 22,150 451 9,989,650 300 95 Danoji 108年8月23日 11,000 452 4,972,000 200 96 Anipah 108年8月23日 11,100 451 5,006,100 200 97 Dwi 108年8月24日 37,700 451 17,002,700 200 98 Sri   Devi 108年8月24日 7,400 451 3,337,400 200 99 Voni 108年8月25日 5,000 451 2,255,000 200 100 Hardi 108年8月25日 5,000 451 2,255,000 200 101 Jamilatun 108年8月26日 23,000 450 10,350,000 200 102 Andiku 108年8月26日 1,500 450 675,000 200 103 Lie 108年8月26日 6,660 451 3,003,660 300 104 Kadnawi 108年8月26日 30,000 451 13,530,000 300 105 Martory 108年8月26日 11,500 450 5,175,000 300 106 Warudi 108年8月26日 8,900 450 4,005,000 200 107 Kadnawi 108年8月27日 55,000 450 24,750,000 300 108 Neasih 108年8月27日 15,000 450 6,750,000 300 109 Jumutun 108年8月27日 23,000 450 10,350,000 200 110 Mrsian 108年8月27日 5,000 450 2,250,000 200 111 Supandi 108年8月27日 5,000 450 2,250,000 200 112 Jimun 108年8月27日 12,000 450 5,400,000 200 113 Ruminah 108年8月27日 13,500 450 6,075,000 200 114 Cok 108年8月27日 60,000 450 27,000,000 200 115 Mindurh 108年8月27日 15,000 450 6,750,000 200 116 Agus 108年8月27日 5,000 450 2,250,000 200 117 Sukeni 108年8月28日 5,000 450 2,250,000 200 118 Anggi 108年8月28日 6,000 451 2,706,000 200 119 Suprianto 108年8月29日 1,110 451 500,610 200 120 Bdul 108年8月29日 14,650 450 6,592,500 300 121 Joko 108年8月29日 1,300 451 586,300 200 122 Supriyanto 108年8月29日 8,000 451 3,608,000 200 123 Dninihs 108年8月29日 8,000 450 3,600,000 200 124 Anny 108年8月29日 3,300 450 1,485,000 200 125 Anny 108年8月29日 4,400 450 1,980,000 200 126 Vavzy 108年8月30日 8,000 450 3,600,000 200 127 Suwarno 108年8月30日 7,000 450 3,150,000 200 128 Supri 108年8月30日 60,000 451 27,060,000 200 129 M.Alwan 108年8月31日 18,000 451 8,118,000 200 130 Jueni 108年8月31日 5,000 451 2,255,000 300 131 Nawang 108年8月31日 3,000 451 1,353,000 200 132 Nawang 108年8月31日 5,000 451 2,255,000 200 133 Dhia 108年8月31日 15,530 451 7,004,030 200 134 Finu 108年8月31日 35,000 451 15,785,000 200 135 Karhni 108年8月31日 23,000 451 10,373,000 200 136 Cok 108年8月31日 90,000 451 40,590,000 200 137 Santi   Susanh 108年9月1日 8,870 451 4,000,370 300 138 Malin 108年9月1日 19,956 451 9,000,156 300 139 Pheng   Siow 108年9月1日 8,000 451 3,608,000 300 140 Sihi   Solekha 108年9月1日 20,000 451 9,020,000 300 141 Sori   Aryvh 108年9月1日 19,700 451 8,884,700 300 142 Susi   DD 108年9月1日 5,544 451 2,500,344 300 143 Sunriy   pin Kanila 108年9月1日 5,100 451 2,300,100 300 144 Berry   Dwi Praselya 108年9月1日 18,848 451 8,500,448 300 145 Ferry   Susando 108年9月1日 1,500 451 676,500 300 146 Ferry   Susando 108年9月1日 3,688 451 1,650,000 300 147 Azizah   WA 108年9月1日 55,700 451 25,120,700 300 148 Tursiah 108年9月1日 2,000 451 902,000 300 149 Gus   Widiarso 108年9月1日 2,528 451 1,140,000 300 150 Lwan   Frumuja 108年9月1日 2,218 451 1,000,318 300 151 Mistiyah 108年9月1日 3,000 451 1,353,000 300 152 Verna 108年9月1日 8,870 451 4,000,000 300 153 Andy 108年9月1日 5,544 451 2,500,000 300 154 Dadang   Sulaiman 108年9月1日 7,800 451 3,517,800 200 155 Maryati 108年9月1日 1,250 451 563,750 200 156 Susi   PD 108年9月1日 4,435 451 2,000,185 200 157 Susi   PD 108年9月1日 555 451 250,000 200 158 Susi   PD 108年9月1日 1,109 451 500,159 200 159 Bong   lili 108年9月1日 3,326 451 1,500,026 200 160 Roe   lin 108年9月1日 5,544 451 2,500,000 200 161 Inclori   Sugiarti 108年9月1日 57,000 451 25,707,000 200 162 Mistiyah 108年9月1日 3,500 451 1,578,500 200 163 Susian   Huang 108年9月1日 100,000 451 45,100,000 200 164 Phang   Mei yo 108年9月1日 60,000 451 27,060,000 200 165 Eliana 108年9月1日 7,000 451 3,671,140 200 166 Monci 108年9月1日 13,000 451 5,863,000 200 167 Nwar 108年9月1日 3,800 451 1,713,800 200 168 Feri 108年9月1日 26,700 451 12,041,700 300 169 Bayu 108年9月1日 5,000 451 2,255,000 300 170 Siau   ye 108年9月1日 5,800 451 2,615,800 200 171 Siau   ye 108年9月1日 9,800 451 4,419,800 200 172 Amoi   Toko 108年9月1日 11,087 451 5,000,000 200 173 Cheq   jokes 108年9月1日 60,000 451 27,060,000 300 174 Edi 108年9月1日 11,100 451 5,006,100 200 175 Mujadi 108年9月1日 35,500 451 16,010,500 200 176 Rini 108年9月2日 2,500 451 1,127,500 200 177 Isna 108年9月2日 4,500 450 2,025,000 300 178 Uciha 108年9月2日 20,000 450 9,000,000 300 179 Yoni   lee 108年9月2日 9,400 450 4,230,000 300 180 Sun   lin 108年9月2日 5,000 450 2,250,000 300 181 George   Muham 108年9月2日 19,334 450 8,700,000 300 182 Ayu   C 108年9月2日 4,889 450 2,200,000 300 183 Tjhang 108年9月2日 20,000 451 9,020,000 200 184 Hue   ling 108年9月2日 2,223 450 1,000,000 200 185 Hue   ling 108年9月2日 8,889 450 4,000,000 200 186 Heri   Wahyudi 108年9月2日 11,112 450 5,000,000 200 187 Li   Sian 108年9月2日 22,223 450 10,000,000 200 188 Adi   Santoan 108年9月2日 19,000 450 8,550,000 200 189 Gcih   Dakim 108年9月2日 6,667 450 3,000,000 300 190 Dewi   Anggruini 108年9月2日 10,000 450 4,500,000 300 191 Mitu   Tan 108年9月2日 5,000 450 2,250,000 200 192 Awan   Biru 108年9月2日 4,445 450 2,000,000 300 193 Insiyah 108年9月2日 17,800 450 8,010,000 200 194 Lotu 108年9月2日 5,000 450 2,250,000 200 195 Susi 108年9月2日 5,000 450 2,250,000 200 196 Susi 108年9月2日 15,000 450 6,750,000 200 197 Fina 108年9月2日 10,000 450 4,500,000 200 198 Suparmi 108年9月2日 23,000 450 10,350,000 200 199 Enuny 108年9月2日 11,800 450 5,310,000 200 200 Eka   Tanrik 108年9月3日 1,112 450 500,400 300 201 Luwiyana 108年9月3日 30,000 450 13,500,000 300 202 Bcuwell 108年9月3日 16,700 450 7,515,000 300 203 Melly   Gebok 108年9月3日 700 450 315,000 300 204 Eka   Tanrik 108年9月3日 4,445 450 2,000,250 200 205 Sulikah 108年9月3日 25,000 450 11,250,000 200 206 Kartini   Wr 108年9月3日 6,000 450 2,700,000 200 207 Kojck   Jarot 108年9月3日 14,500 450 6,525,000 300 208 Rara 108年9月3日 2,223 450 1,000,000 300 209 Sang   yi Destin 108年9月3日 6,700 450 3,015,000 300 210 Hong   Cha 108年9月3日 11,000 450 4,950,000 300 211 Bisriyah 108年9月3日 1,200 450 540,000 300 212 Murwarti 108年9月3日 9,000 450 4,050,000 300 213 Jella   Marlia Wa 108年9月3日 1,000 450 450,000 300 214 Aphin   Asong 108年9月3日 5,000 450 2,250,000 200 215 Rara 108年9月3日 2,223 450 1,000,000 200 216 Rara 108年9月3日 6,855 450 3,084,750 200 217 Lucky   Ugi 108年9月3日 2,700 450 1,215,000 300 218 Lucky   Ugi 108年9月3日 2,700 450 1,215,000 300 219 Mamu   Licha 108年9月3日 6,667 450 3,000,000 300 220 Amoi   Toko 108年9月3日 14,685 450 6,608,000 200 221 Hana 108年9月3日 6,670 450 3,001,500 200 222 Widu 108年9月3日 21,000 450 9,450,000 200 223 Suhyem 108年9月3日 13,000 450 5,850,000 300 224 Hvng 108年9月3日 11,300 450 5,085,000 200 225 Darsono 108年9月3日 4,500 450 2,025,000 200 226 Bong 108年9月3日 6,800 450 3,060,000 200 227 Kartini 108年9月4日 8,000 450 3,600,000 300 228 Kadmira 108年9月4日 22,223 450 10,000,350 300 229 Ghea   Jutelc 108年9月4日 2,000 450 900,000 300 230 Ghea   Jutelc 108年9月4日 5,000 450 2,250,000 300 231 Amy   Ghea 108年9月4日 18,000 450 8,100,000 300 232 Aciun 108年9月4日 5,000 450 2,250,000 300 233 Resti   ani 108年9月4日 11,112 450 5,000,400 200 234 Kanh   Leora 108年9月4日 9,000 450 4,050,000 200 235 Huanung 108年9月4日 17,000 450 7,650,000 200 236 Ani   alul 108年9月4日 13,000 450 5,850,000 200 237 Hamced 108年9月4日 4,445 450 2,000,000 200 238 Gunawun 108年9月4日 8,000 450 3,600,000 200 239 Finu   Wanti 108年9月4日 6,500 450 2,925,000 300 240 Datimah 108年9月4日 7,000 450 3,150,000 300 241 Budi 108年9月4日 17,500 450 7,875,000 300 242 Samil 108年9月4日 3,500 450 1,575,000 200 243 Supriyah 108年9月4日 60,000 450 27,000,000 200 244 Ening 108年9月4日 7,000 450 3,150,000 300 245 Chui 108年9月5日 25,000 450 11,250,000 300 246 Khoimah 108年9月5日 2,000 450 900,000 200 247 Ani   Wklyawuih 108年9月5日 12,523 450 5,635,350 300 248 Manda 108年9月5日 24,445 450 11,000,250 300 249 Siau   ye 108年9月5日 50,000 450 22,500,000 300 250 Semen 108年9月5日 20,000 450 9,000,000 300 251 Sundari 108年9月5日 6,667 450 3,000,000 300 252 Chen   cia yan 108年9月5日 50,000 450 22,500,000 300 253 Anna 108年9月5日 14,500 450 6,525,000 300 254 Akwang 108年9月5日 25,000 450 11,250,000 300 255 TLh   Wida 108年9月5日 12,600 450 5,670,000 300 256 Arpon 108年9月5日 20,000 450 9,000,000 300 257 Suman   Synlc 108年9月5日 5,000 450 2,250,000 300 258 Lisa   Chen 108年9月5日 7,000 450 3,150,000 300 259 Dae 108年9月5日 60,000 450 27,000,000 200 260 Rifan   Semen Wa 108年9月5日 9,000 450 4,050,000 200 261 Aris   Semen 108年9月5日 13,334 450 6,000,000 200 262 Kashnih 108年9月5日 5,000 450 2,250,000 200 263 Juliana 108年9月5日 11,000 450 4,950,000 200 264 Desi 108年9月5日 7,500 450 3,375,000 200 265 Febriyan 108年9月5日 30,000 450 13,500,000 200 266 Imo   Wa 108年9月5日 2,223 450 1,000,000 200 267 Imo   Wa 108年9月5日 7,778 450 3,500,000 200 268 Toko   Ingsun 108年9月5日 6,000 450 2,700,000 200 269 Lili   Maska 108年9月5日 15,556 450 7,000,000 200 270 Lala 108年9月5日 7,000 450 3,150,000 200 271 Mittuhvddin 108年9月5日 2,620 450 1,179,000 300 272 Dumayanti 108年9月5日 6,700 450 3,015,000 200 273 Marsini 108年9月5日 27,300 450 12,285,000 200 274 Syaitul 108年9月5日 5,000 450 2,250,000 200 275 Yessi 108年9月5日 11,120 450 5,004,000 300 276 Wartrni 108年9月6日 1,112 450 500,400 300 277 Ms.Liu 108年9月6日 25,000 450 11,250,000 300 278 Tati 108年9月6日 10,000 450 4,500,000 300 279 Restini 108年9月6日 10,667 450 4,800,150 300 280 Lisa 108年9月6日 12,700 450 5,715,000 200 281 Gi   Aon 108年9月6日 2,223 450 1,000,350 200 282 Khusnul 108年9月6日 16,000 450 7,200,000 300 283 Suparti 108年9月6日 17,300 450 7,785,000 200 284 Aw 108年9月6日 10,000 450 4,500,000 200 285 Lestari 108年9月6日 2,223 450 1,000,350 200 286 Cung   Sye lic 108年9月6日 30,000 450 13,500,000 200 287 Manda   Lau Eie 108年9月6日 4,445 450 2,000,250 200 288 Waridad 108年9月6日 22,800 450 10,260,000 200 289 Wharmin 108年9月6日 6,667 450 3,000,000 200 290 Minay 108年9月6日 29,500 450 13,275,000 200 291 Heryanumu 108年9月6日 1,556 450 700,200 200 292 Achan 108年9月6日 14,445 450 6,500,000 300 293 Dwi   Ida 108年9月6日 33,334 450 15,000,000 300 294 Sie   wen Dao 108年9月6日 14,500 450 6,525,000 300 295 Ario 108年9月6日 6,667 450 3,000,000 300 296 Acha   teler 108年9月6日 5,000 450 2,250,000 300 297 Lie   Lien 108年9月6日 50,000 452 22,600,000 200 298 Ena 108年9月6日 5,000 450 2,250,000 200 299 Ena 108年9月6日 1,100 450 495,000 200 300 He 108年9月6日 6,000 450 2,700,000 200 301 Suharni 108年9月6日 50,000 450 22,500,000 200 302 Salam 108年9月6日 5,000 450 2,250,000 200 303 Insihuh 108年9月6日 9,000 450 4,050,000 200 304 Mukhid 108年9月7日 17,000 450 7,650,000 300 305 Sutian 108年9月7日 21,700 450 9,765,000 300 306 Jet   lee 108年9月7日 2,223 450 1,000,350 300 307 Kuoria 108年9月7日 14,000 450 6,300,000 300 308 Cennie 108年9月7日 8,889 450 4,000,050 300 309 Mona 108年9月7日 7,500 450 3,375,000 300 310 Bledek   Sumakti 108年9月7日 24,500 450 11,025,000 300 311 Murcahya 108年9月7日 2,000 450 900,000 300 312 Moi 108年9月7日 3,500 450 157,500 300 313 Cindy   Afo 108年9月7日 19,778 450 8,900,000 300 314 Sislea   Leshuri 108年9月7日 2,223 450 1,000,350 300 315 Lina   Wah Dewi 108年9月7日 10,000 450 4,500,000 300 316 Niadi 108年9月7日 6,000 450 2,700,000 300 317 Joni 108年9月7日 4,445 450 2,000,000 300 318 Kendal 108年9月7日 11,000 450 4,950,000 200 319 Wina   Tugel 108年9月7日 20,000 450 9,000,000 200 320 Wina   Tugel 108年9月7日 4,000 450 1,800,000 200 321 Ningsih 108年9月7日 6,667 450 3,000,150 200 322 Suciuh 108年9月7日 2,223 450 1,000,350 200 323 Merry 108年9月7日 445 450 200,250 200 324 Edy   Wahyudi 108年9月7日 16,000 450 7,200,000 200 325 Angela 108年9月7日 10,000 450 4,500,000 200 326 Kosim 108年9月7日 10,000 450 4,500,000 200 327 Kosim 108年9月7日 1,000 450 450,000 200 328 Veana 108年9月7日 1,112 450 500,400 300 329 Veana 108年9月7日 1,500 450 675,000 300 330 Fajav   kiki 108年9月7日 11,112 450 5,000,000 300 331 Hi 108年9月7日 15,000 450 6,750,000 200 332 Darman 108年9月7日 30,000 450 13,500,000 300 333 Ha 108年9月7日 12,000 450 5,400,000 300 334 Sugiono 108年9月7日 22,300 450 10,035,000 200 335 Jemar 108年9月7日 12,340 450 5,553,000 200 336 Purwanto 108年9月7日 22,000 450 9,900,000 200 337 Daryah 108年9月7日 5,000 450 2,250,000 200 338 Ijany 108年9月7日 50,000 450 22,500,000 200 339 Dendi 108年9月7日 6,300 450 2,835,000 200 340 Anitu 108年9月8日 2,223 450 1,000,350 300 341 Tjamg   cinger 108年9月8日 5,000 450 2,250,000 300 342 Sumi 108年9月8日 5,000 450 2,250,000 300 343 Hunvng 108年9月8日 3,000 450 1,350,000 300 344 Cafur   Helme 108年9月8日 20,000 450 9,000,000 300 345 Sumurni 108年9月8日 18,700 450 8,415,000 300 346 Adel 108年9月8日 4,445 450 2,000,000 300 347 Hiska 108年9月8日 4,000 450 1,800,000 300 348 Imron   Sehiuwun 108年9月8日 14,000 450 6,300,000 300 349 Verna 108年9月8日 4,445 450 2,000,000 300 350 Ani   yungrian 108年9月8日 21,112 450 9,500,000 200 351 Ati   Gugfu 108年9月8日 11,500 450 5,175,000 200 352 Amoi   Toko 108年9月8日 5,974 450 2,688,000 200 353 Asop   Gondrong 108年9月8日 28,000 450 12,600,000 300 354 Huti   yg ferluka 108年9月8日 3,334 450 1,500,000 300 355 Cahaya 108年9月8日 120,000 450 54,000,000 300 356 Cahaya 108年9月8日 40,000 450 18,000,000 300 357 Moerny 108年9月8日 22,223 450 10,000,000 300 358 Fajur   kiki 108年9月8日 22,223 450 10,000,000 300 359 Heryanomu 108年9月8日 9,000 450 4,050,000 200 360 Aipon 108年9月8日 115,000 450 51,750,000 300 361 Susi 108年9月8日 16,000 450 7,200,000 200 362 Waris   Andrizka 108年9月8日 6,667 450 3,000,150 200 363 Mei   Lin 108年9月8日 5,000 450 2,250,000 200 364 Hurgry 108年9月8日 22,223 450 10,000,000 200 365 Phin   gap 108年9月8日 14,800 450 6,660,000 200 366 Myuk   Mei 108年9月8日 20,000 450 9,000,000 200 367 Khsna 108年9月8日 5,800 450 2,610,000 200 368 Huda 108年9月8日 17,778 450 8,000,100 200 369 Mui   Tien 108年9月8日 10,000 450 4,500,000 200 370 Ji   Kien 108年9月8日 8,000 450 3,600,000 200 371 Liu   Yin Hua 108年9月8日 4,800 450 2,160,000 200 372 Liu   Yin Hua 108年9月8日 4,800 450 2,160,000 200 373 Asong 108年9月8日 15,000 450 6,750,000 200 374 Mamah 108年9月8日 9,800 450 4,410,000 200 375 Aisyah 108年9月8日 3,000 450 1,350,000 200 376 Tomblok 108年9月8日 10,000 450 4,500,000 300 377 Vino   Gondrong 108年9月8日 4,200 450 1,890,000 300 378 Awan   Biru 108年9月8日 4,445 450 2,000,000 300 379 Awan   Biru 108年9月8日 3,000 450 1,350,000 200 380 Awan   Biru 108年9月8日 1,112 450 500,000 300 381 Awan   Biru 108年9月8日 3,334 450 1,500,000 300 382 Muse 108年9月8日 3,800 450 1,710,000 200 383 Susunti 108年9月8日 6,670 450 3,001,500 200 384 Andi 108年9月8日 7,000 450 3,150,000 200 385 Keswah 108年9月8日 36,000 450 16,200,000 200 386 Susunto 108年9月8日 4,500 450 2,025,000 200 387 Purnomo 108年9月8日 3,900 450 1,755,000 200 388 Dapin 108年9月8日 15,000 450 6,750,000 300 389 Huang   Siao LIN 108年9月9日 2,500 450 1,125,000 200 390 Rusmini 108年9月9日 3,000 450 1,350,000 300 391 Jemani 108年9月9日 18,000 450 8,100,000 300 392 Amiyah 108年9月9日 30,000 450 13,500,000 200 393 Dyon   Funov 108年9月9日 27,000 448 12,096,000 300 394 Suminah   Simple 108年9月9日 9,200 448 4,121,600 300 395 Yu   thing 108年9月9日 4,465 448 2,000,000 200 396 Tutik   Astohike 108年9月9日 2,000 448 896,000 200 397 Tutik   Astohike 108年9月9日 11,000 448 4,928,000 200 398 Tutik   Astohike 108年9月9日 2,300 448 1,030,400 200 399 Wida 108年9月9日 1,000 448 448,000 300 400 Supriyanh 108年9月9日 4,200 448 1,881,600 300 401 Dwi   Cahyano 108年9月9日 16,742 448 7,500,000 300 402 Alika 108年9月9日 10,000 448 4,480,000 300 403 Amara   Agus 108年9月9日 4,465 448 2,000,000 200 404 Amara   Agus 108年9月9日 11,384 448 5,100,000 200 405 Amara   Agus 108年9月9日 22,500 448 10,080,000 200 406 April 108年9月9日 5,000 448 2,240,000 200 407 Mersih 108年9月9日 24,000 448 10,752,000 300 408 Jematun 108年9月9日 27,000 448 12,096,000 200 409 Pjuny 108年9月9日 100,000 448 44,800,000 200 410 Moch 108年9月9日 800 448 358,400 200 411 Ayo 108年9月9日 2,455 448 1,099,840 200 412 Wah 108年9月9日 4,500 448 2,016,000 200 413 Isna 108年9月10日 4,700 448 2,105,600 300 414 Ichall   Amin 108年9月10日 11,000 447 4,917,000 300 415 Bunda   utie 108年9月10日 20,000 447 8,940,000 300 416 Juki 108年9月10日 27,000 447 12,069,000 200 417 Aju 108年9月10日 15,660 447 7,000,000 300 418 Mismi 108年9月10日 8,000 448 3,584,000 200 419 Sian 108年9月10日 30,000 448 13,440,000 200 420 Muwichohber 108年9月10日 9,000 447 4,023,000 200 421 Hue   ling 108年9月10日 3,356 447 1,500,132 200 422 Deni   Ardiansyah 108年9月10日 20,000 447 8,940,000 200 423 Huany   Sie lin 108年9月10日 12,700 447 5,676,900 300 424 Saikoji 108年9月10日 7,000 447 3,129,000 200 425 Royong 108年9月10日 5,000 447 2,235,000 300 426 Yani 108年9月10日 2,000 447 894,000 200 427 Jov 108年9月10日 10,000 447 4,470,000 200 428 Aris   Mdi 108年9月10日 22,372 447 10,000,000 200 429 Mok   Rinnie 108年9月10日 3,000 447 1,341,000 200 430 Amoi   Toko 108年9月10日 5,674 447 2,536,000 200 431 Amoi   Toko 108年9月10日 3,356 447 1,500,000 200 432 Lic 108年9月10日 2,400 448 1,075,200 300 433 Lic 108年9月10日 11,200 448 5,017,600 300 434 Suvniyah 108年9月10日 15,800 447 7,062,600 200 435 Datas 108年9月10日 11,200 447 5,006,400 200 436 Cahr 108年9月10日 4,500 447 2,011,500 200 437 Tjv 108年9月10日 15,800 447 7,062,600 200 438 Kojck   Jarot 108年9月11日 2,238 447 1,000,000 300 439 Sundari 108年9月11日 2,500 447 1,117,500 300 440 Aya   Igbal 108年9月11日 6,041 447 2,700,327 300 441 Mama   Madhiten 108年9月11日 4,475 447 2,000,325 300 442 Jet   lee 108年9月11日 5,000 447 2,235,000 300 443 Santi   Susanh 108年9月11日 3,356 447 1,500,132 300 444 Luili 108年9月11日 29,700 447 13,275,000 300 445 Siva 108年9月11日 4,700 447 2,100,900 300 446 Joni 108年9月11日 11,200 447 5,006,400 300 447 Stefunny 108年9月11日 45,000 447 20,115,000 300 448 Sari 108年9月11日 12,305 447 5,500,335 300 449 Kerihang 108年9月11日 3,000 447 1,341,000 300 450 Acion 108年9月11日 6,000 447 2,682,000 300 451 Alharndani 108年9月11日 40,300 447 18,014,100 300 452 Alharndani 108年9月11日 4,000 447 1,788,000 300 453 Ribut 108年9月11日 25,000 447 11,175,000 300 454 Donruie 108年9月11日 7,830 447 3,500,000 300 455 Rudi 108年9月11日 8,000 447 3,576,000 300 456 Dhani   Arzha 108年9月11日 11,500 447 5,140,500 300 457 與編號438重複，業經公訴檢察官更正刪除。      458 Mugiono 108年9月11日 6,712 447 3,000,000 300 459 Chen   Fa Siang 108年9月11日 11,186 447 5,000,000 300 460 Lasminah 108年9月11日 13,000 447 5,811,000 200 461 Ariu 108年9月11日 22,372 447 10,000,000 300 462 Ending   Astutik 108年9月11日 10,000 447 4,470,000 200 463 Reti   Any 108年9月11日 5,593 447 2,500,071 200 464 Perra   Kvishanti 108年9月11日 10,068 447 4,500,396 200 465 Svyatino 108年9月11日 23,490 447 10,500,030 200 466 Erpro   WA 108年9月11日 24,000 447 10,728,000 200 467 Wiwik 108年9月11日 2,238 447 1,000,386 200 468 Ahmad   Yani 108年9月11日 11,186 447 5,000,000 200 469 Ahmad   Yani 108年9月11日 4,475 447 2,000,000 200 470 Athra 108年9月11日 4,500 447 2,011,500 200 471 Siao   ye 108年9月11日 2,300 447 1,078,100 200 472 Siao   ye 108年9月11日 21,700 447 9,699,900 300 473 Fnysun   Toko 108年9月11日 2,000 447 894,000 200 474 Marya   Isma 108年9月11日 974 447 435,000 200 475 Marra   Adella 108年9月11日 1,267 447 566,000 300 476 Nui 108年9月11日 13,423 447 6,000,081 200 477 Eli 108年9月11日 3,800 448 1,702,400 200 478 Dasituh 108年9月11日 10,000 447 4,470,000 300 479 Gunuwun 108年9月11日 31,400 447 14,035,800 200 480 Dede 108年9月11日 3,360 447 1,501,920 300 481 Helina 108年9月12日 10,500 447 4,693,500 300 482 Muniyah 108年9月12日 19,700 447 6,570,900 300 483 Riska   Rasida 108年9月12日 26,006 447 12,000,000 300 484 Yung   I rei 108年9月12日 14,300 448 6,406,400 300 485 Nedia   Sully 108年9月12日 670 448 300,000 200 486 Adzkia 108年9月12日 6,000 447 2,682,000 200 487 Lisa   San 108年9月12日 6,500 447 2,905,500 200 488 Zidna   Fadisa 108年9月12日 32,200 448 19,425,600 300 489 Daniel 108年9月12日 30,000 448 13,440,000 300 490 Muchanad 108年9月12日 2,500 448 1,120,000 300 491 Fikrra   Licn 108年9月12日 6,000 448 2,688,000 300 492 Santi 108年9月12日 448 448 200,704 200 493 Hovi 108年9月12日 6,698 448 3,000,704 200 494 Tjung   Djun 108年9月12日 8,950 448 4,009,600 300 495 Suliadi 108年9月12日 4,500 448 2,016,000 200 496 Zin   Windiya 108年9月13日 15,700 448 7,033,600 300 497 Sintu 108年9月13日 4,465 448 2,000,320 300 498 Santi   Susanh 108年9月13日 4,700 448 2,105,600 300 499 Hew   ya aku 108年9月13日 11,161 448 5,000,128 300 500 Anna   arti WA 108年9月13日 28,000 448 12,544,000 300 501 Sliu   Ana 108年9月13日 9,800 448 4,390,400 200 502 Riska 108年9月13日 2,000 448 896,000 200 503 Iin   Windiya Sari 108年9月13日 983 448 440,000 200 504 Lokmanol 108年9月13日 560 448 250,000 200 505 Eka   zhi 108年9月13日 7,813 448 3,500,000 300 506 Risma   Pelangi 108年9月13日 3,000 448 1,344,000 300 507 Miadi 108年9月13日 22,700 448 10,169,600 300 508 Roiwan 108年9月13日 1,117 448 500,000 300 509 Sarah 108年9月13日 1,120 448 501,760 200 510 Dwi 108年9月13日 26,500 448 11,872,000 200 511 Norsih 108年9月13日 36,000 448 16,128,000 300 512 Ita 108年9月13日 4,700 448 2,105,600 300 513 Dede 108年9月13日 5,000 448 2,240,000 300 514 Sumi 108年9月14日 2,000 448 896,000 300 515 Hayana   WA 108年9月14日 4,465 448 2,000,000 300 516 Ani   Chou 108年9月14日 5,000 448 2,240,000 200 517 Marawah   ati 108年9月14日 17,000 448 7,616,000 200 518 Aang 108年9月14日 2,500 448 1,120,000 200 519 Rinin 108年9月14日 5,600 448 2,508,000 200 520 Gonuwan 108年9月14日 4,000 448 1,792,000 200 521 Huyana 108年9月14日 3,349 448 1,500,000 200 522 Thao   Sian 108年9月14日 12,000 448 5,376,000 300 523 Amoi   Sebelah 108年9月14日 6,500 448 2,912,000 200 524 Rupiah 108年9月14日 22,322 448 10,000,000 300 525 Adzis   Bomse 108年9月14日 23,000 448 10,304,000 300 526 Ginjil   Bom 108年9月14日 22,322 448 10,000,000 300 527 Sie   you Mi 108年9月14日 6,000 448 2,688,000 200 528 Kimi   Wahyonmgsir 108年9月14日 6,000 448 2,688,000 200 529 Mi   Luh Sehyu Dewi 108年9月14日 9,000 448 4,032,000 200 530 Sensk   Rejv 108年9月14日 11,161 448 5,000,000 300 531 Febriyan 108年9月14日 133,929 448 60,000,000 200 532 Miudi 108年9月14日 1,117 448 500,000 200 533 Choi 108年9月14日 3,000 448 1,344,000 300 534 Ahmad   ndi 108年9月14日 13,393 448 6,000,000 300 535 Suma 108年9月14日 2,000 448 896,000 300 536 Elw 108年9月14日 6,700 448 3,001,600 200 537 Dasirun 108年9月14日 16,000 448 7,168,000 200 538 Dayuh 108年9月14日 16,000 448 7,168,000 200 539 Beni 108年9月14日 2,300 448 1,030,400 200 540 Muhumad 108年9月14日 7,500 448 3,360,000 200 541 Hir 108年9月14日 14,000 448 6,272,000 200 542 Danusah 108年9月14日 18,000 448 8,064,000 200 543 Ati   Ajha 108年9月15日 3,000 448 1,334,000 300 544 與編號543重複，業經公訴檢察官更正刪除。      545 Santi   Susanh 108年9月15日 14,509 448 6,500,032 300 546 Dwi   Anggraini 108年9月15日 35,715 448 16,000,320 300 547 Mwa   Wanoh 108年9月15日 32,000 448 14,336,000 300 548 Muhirah 108年9月15日 5,000 448 2,240,000 300 549 Aman 108年9月15日 30,000 448 13,440,000 300 550 Fadhiel 108年9月15日 1,117 448 520,416 300 551 Riatin   WA 108年9月15日 13,700 448 6,137,600 300 552 Yuni   Lee 108年9月15日 2,700 448 1,209,600 300 553 Entin   WA 108年9月15日 6,000 448 2,688,000 300 554 Pelangi 108年9月15日 3,000 448 1,344,000 300 555 Etha 108年9月15日 11,000 448 4,928,000 200 556 Etha 108年9月15日 6,697 448 300,856 200 557 Dwi   Ariskinto 108年9月15日 2,456 448 1,100,288 200 558 Melly   Gebok 108年9月15日 1,100 448 492,800 200 559 Minah   Cen Lina 108年9月15日 13,000 448 5,824,000 200 560 Verma 108年9月15日 2,233 440 1,000,384 300 561 Mistyah 108年9月15日 4,700 448 2,105,600 300 562 Juniah   WA 108年9月15日 17,000 448 7,616,000 200 563 Bintang 108年9月15日 5,000 448 2,240,000 300 564 Sugeng 108年9月15日 5,581 448 2,500,288 200 565 Jumiah 108年9月15日 2,500 448 1,120,000 200 566 Ajianto 108年9月15日 11,850 449 5,320,650 200 567 Roniran 108年9月15日 15,700 449 7,049,300 300 568 Nomi 108年9月15日 2,233 448 1,000,384 200 569 Dewi 108年9月15日 30,000 448 13,440,000 200 570 Ari 108年9月15日 4,000 448 1,792,000 200 571 Yuiu 108年9月15日 3,650 448 1,635,200 300 572 Dede 108年9月15日 700 448 313,600 300 573 Dede 108年9月15日 700 448 313,600 300 574 Eesuni 108年9月16日 6,500 449 2,918,500 300 575 Abod 108年9月16日 1,114 449 500,000 200 576 Popi 108年9月16日 1,114 449 500,000 200 577 Sarno 108年9月16日 7,000 448 3,136,000 200 578 Purnomo 108年9月16日 5,000 449 2,245,000 200 579 Erna 108年9月16日 28,000 448 12,544,000 300 580 Yayah 108年9月16日 30,000 448 13,440,000 200 581 Mury 108年9月16日 4,500 448 2,016,000 200 582 Winarsih   Lnarg 108年9月17日 5,700 449 2,559,300 300 583 Enny   Denelu 108年9月17日 4,500 449 2,020,500 300 584 Kkov   Demelu 108年9月17日 5,568 449 2,500,032 300 585 Santi   Susanh 108年9月17日 6,500 449 2,918,500 300 586 Kiki   Komulusouri 108年9月17日 2,100 449 942,900 300 587 Winarsih   Inara 108年9月17日 5,700 449 2,559,300 300 588 Winarsih   Inara 108年9月17日 1,500 449 673,500 200 589 Mulyadin 108年9月17日 11,400 450 5,130,000 300 590 Amanda 108年9月17日 3,334 450 1,500,300 300 591 Ms   Liu 108年9月17日 5,000 450 2,250,000 300 592 Sanny 108年9月17日 15,000 449 6,735,000 200 593 Yuliana 108年9月17日 30,000 450 13,500,000 200 594 Ami   Suminten 108年9月17日 3,500 450 1,575,000 200 595 Susian   Huang 108年9月17日 113,000 450 50,850,000 200 596 Linda   Restoran 108年9月17日 13,000 450 5,850,000 300 597 Azka   Siva 108年9月17日 12,000 450 5,400,000 300 598 Liu   Kim Sui 108年9月17日 200,000 450 90,000,000 300 599 Opi   Sopiah 108年9月17日 1,200 450 540,000 300 600 Eshin   Pon Tjin 108年9月17日 3,500 450 1,575,000 200 601 Madia   Sally 108年9月17日 7,489 450 3,370,000 300 602 Madia   Sally 108年9月17日 3,778 450 1,700,000 300 603 Sadikin 108年9月17日 4,800 450 2,160,000 200 604 Lo   Khiun 108年9月17日 11,150 449 5,006,350 300 605 Lie 108年9月17日 11,150 449 5,006,350 300 606 Jeunatur 108年9月17日 25,000 449 11,225,000 200 607 Mabdu 108年9月17日 17,000 449 7,633,000 200 608 Aciun 108年9月18日 10,000 450 4,500,000 300 609 Diana 108年9月18日 16,667 450 7,500,000 300 610 Non   Poel 108年9月18日 11,778 450 5,300,000 300 611 Sabar   Ugi 108年9月18日 13,000 450 5,850,000 300 612 Andini   WA 108年9月18日 13,304 451 6,000,000 300 613 Sabar   Ugi 108年9月18日 1,331 451 600,000 300 614 Purwani 108年9月18日 6,652 451 3,000,000 300 615 Denox 108年9月18日 10,000 451 4,510,000 300 616 Denox 108年9月18日 23,000 451 10,373,000 300 617 Kojek   Jarot 108年9月18日 11,700 451 5,276,700 300 618 Apin   Capuano 108年9月18日 7,000 451 3,157,000 200 619 Cuo   Siau Ching 108年9月18日 30,000 451 13,530,000 300 620 Lisnhi 108年9月18日 4,000 451 1,804,000 200 621 Tem   Thw Sien 108年9月18日 3,000 451 1,353,000 300 622 Ghea   Jutelc 108年9月18日 5,655 451 2,550,000 300 623 Honi 108年9月18日 6,400 449 2,873,600 200 624 Suparmin 108年9月18日 13,000 450 5,850,000 200 625 Muhaimin 108年9月18日 7,000 450 3,150,000 200 626 Tony 108年9月18日 2,220 451 1,001,220 200 總計(元)   8,427,999  3,787,929,692（公訴人準備程序中更正為3,783,808,092，應屬有誤，應予更正） 152,600  

附表二：
編號 名稱、數量 保管字號 1 贓款現金新臺幣691,500元 110院保447：金訴卷第71頁 2 印尼盾（面額2,000元）2張 110院保457：金訴卷第79頁 3 印尼盾（面額5,000元）1張 同上 4 印尼盾（面額20,000元）1張 同上 5 印尼盾（面額50,000元）140張 同上 6 印尼盾（面額100,000元）135張 同上 7 匯款收據3本 110院保458：金訴卷第85頁 8 INDEX匯款單1張 同上 9 匯款條6張 同上 10 郵政存簿儲金簿（所有人：甲○○）1本 同上 11 郵政存簿儲金簿（所有人：邱莉妮）1本 同上 12 帳冊1本 同上